【裁判字號】    91,易,1172
【裁判日期】    920410
【裁判案由】    竊盜等
【裁判全文】
臺灣彰化地方法院刑事判決                        九十一年度易字第一一七二號
    公  訴  人  臺灣彰化地方法院檢察署檢察官
    被      告  戊○○
                丁○○
右列被告等因竊盜等案件，經檢察官提起公訴（九十一年度偵字第六三六○號、第七
一六六號），本院判決如左：
    主      文
戊○○連續攜帶兇器竊盜，處有期徒刑拾月。
丁○○連續收受贓物，處有期徒刑伍月，如易科罰金，以參佰元折算壹日。
    事      實
一、戊○○基於意圖為自己不法所有之概括犯意，先於民國九十一年八月下旬某日早
    上十一時許，攜帶客觀上可作為兇器使用之梅花板手、鉗子各一支（均未扣案）
  ，在彰化縣田尾鄉○○路路旁之田地上，以板手及鉗子拆卸竊取丙○○所有之農
    用抽水馬達（價值約新台幣（下同）三千元），其著手拆轉螺絲時，適為丙○○
    發現阻止而未得逞，戊○○遂於發票上抄寫其真實姓名及電話號碼交付丙○○，
    獲得丙○○原諒後逕行離去。戊○○復於九十一年九月十二日晚上九時許，再次
    攜帶客觀上足以作為兇器使用之梅花板手、鉗子各一支（均未扣案），在彰化縣
    埤頭鄉○○○段九十六之三地號農田靠路旁某處，以板手及鉗子竊取甲○所有之
    農用抽水馬達一個（價值約三千元）得手。又於同晚即九十一年九月十二日晚上
    九時三十分許，至彰化縣埤頭鄉○○○段四五四之三十九地號之工寮，趁該處未
    上鎖，徒手開門入內竊取乙○○所有之農用噴灑機一台（價值約一萬六千五百元
    ）。戊○○竊得農用抽水馬達及噴灑機後，先將抽水馬達載往彰化縣埤頭鄉○○
    路五八○號之「新發環保回收廠」，本欲販賣予該回收廠之負責人吳清榮，惟因
    回收廠於夜間未對外營業，乃暫時將抽水馬達藏放於對面之空屋。戊○○隨後又
    將竊得之農用噴灑機載往丁○○（原名楊鴻安）之住處（即彰化縣溪湖鎮○○路
    ○段八十八號）放置，相約擇期再戴往他處銷贓，戊○○並告知丁○○上述農用
    抽水馬達之藏放地點，且同意丁○○自行至空屋收受抽水馬達且予以變賣，以清
    償戊○○所積欠丁○○之借款債務。丁○○明知戊○○於空屋內藏放之抽水馬達
    ，及戊○○載來放置之噴灑機均為竊盜所得之物，仍基於收受贓物之概括犯意，
    先收受該農用噴灑機，再於隔日（即九十一年九月十三日）下午三時許，前往上
    開空屋收受農用抽水馬達，並販賣予不知情之回收廠負責人吳清榮。嗣於同日下
    午五時許，戊○○、丁○○欲將前述農用噴灑機帶往彰化縣溪湖鎮某處銷贓，遂
    由丁○○負責騎駛機車，戊○○背負該噴灑機坐於機車後座，二人於行經溪湖鎮
    ○○路二溪路時為警查獲。
二、案經彰化縣警察局北斗分局報請台灣彰化地方法院檢察署檢察官偵查起訴。
    理      由
一、訊據被告戊○○對於右述竊盜犯行均坦承不諱，而被告丁○○雖坦承收受上述農
    用抽水馬達並販賣予證人吳清榮，及收受前揭農用噴灑機，且於次日騎機車載被
    告戊○○前往他處銷售途中為警查獲等情，惟矢口否認有贓物之認識，辯稱被告
    戊○○未告知農用噴灑機及抽水馬達之來源云云。經查：上述農用抽水馬達、農
    用抽水機失竊及販賣之經過，業據被害人丙○○、甲○、乙○○，及證人吳清榮
    於警訊或偵訊中證述屬實，並有被害人乙○○、甲○所簽具之贓物認領保管單、
    查獲贓物照片十張、留有「戊○○」姓名及電話之發票一張在卷可稽，足證被告
    戊○○之自白與事實相符。被告丁○○於本院審理時，就其所受收之農用噴灑機
    及農用抽水馬達，雖均否認有贓物之認識，惟其於警訊已坦白承認被告戊○○確
    有告知係竊盜所取得之物，且觀諸被告二人均有多次竊盜、贓物之前案紀錄（參
    台灣高等法院被告全國前案紀錄表），而被告二人對於銷物贓售管道亦均有相同
    之認識等情，應認被告丁○○辯稱事先不知情云云，顯係卸責之詞，不足採信。
    綜上，本案事證明確，被告二人犯行堪以認定。
二、被告戊○○竊取被害人甲○之農用抽水馬達，係犯刑法第三百二十一條第一項第
    三款之「攜帶兇器竊盜既遂罪」，其竊取被害人乙○○之農用噴灑機，係犯刑法
    第三百二十條第一項之「普通竊盜既遂罪」，至其已著手竊取被害人丙○○之農
    用抽水馬達而不遂，係犯同法第三百二十一條第二項、第一項第三款之「攜帶兇
    器竊盜未遂罪」。被告戊○○前述三次竊盜犯行，時間緊接，基本犯罪構成要件
    相同，顯係基於概括之犯意反覆為之，為連續犯，應以情節較重一罪（即「攜帶
    兇器竊盜既遂罪」）論處，並依法加重其刑。被告丁○○收受甲○、乙○○所失
    竊之農用抽水馬達及噴灑機，係犯同法第三百四十九條第一項之「收受贓物罪」
    。其先後二次收受贓物之犯行，時間緊接，犯罪構成要件相同，顯亦係基於概括
    之犯意反覆為之，屬連續犯，亦應論以一罪並依法加重刑責。爰審酌被告戊○○
    供述其係為施用毒品而犯罪之動機，其竊取財物之所得之價值，及被告丁○○收
    受贓物並銷售圖利之所得、犯罪情節，且參酌被告戊○○坦承犯行，態度良好，
    被告丁○○否認犯行，態度不佳等一切情狀，分別量處如主文所示之刑，並就被
    告丁○○部分諭知易科罰金之折算標準，以示懲戒。
據上論斷，應依刑事訴訟法第二百九十九條第一項前段，刑法第五十六條、第三百二
十一條第一項第三款、第三百四十九條第一項、第四十一條第一項前段，罰金罰鍰提
高標準條例第一條前段、第二條，判決如主文。
本案經檢察官林鈴淑到庭執行職務。
中      華      民      國      九十二      年      四      月    十    日
                                臺灣彰化地方法院刑事第三庭
                  審判長法官   余  仕  明
                                    法      官   施  坤  樹
                                    法      官   黃  玉  齡
右正本證明與原本無異。
如不服本判決，應於判決送達後十日內向本院提出上訴狀( 須附繕本 )。
告訴人或被害人對於判決如有不服具備理由請求檢察官上訴者，其上訴期間之計算係
以檢察官收受判決正本之日期為準。
                                     法院書記官  許  騰  云
中      華      民      國      九十二      年      四      月    十    日
中華民國刑法第三百二十一條
犯竊盜罪而有左列情形之一者，處六月以上、五年以下有期徒刑：
一  於夜間侵入住宅或有人居住之建築物、船艦或隱匿其內而犯之者。
二  毀越門扇、牆垣或其他安全設備而犯之者。
三  攜帶兇器而犯之者。
四  結夥三人以上而犯之者。
五  乘火災、水災或其他災害之際而犯之者。
六  在車站或埠頭而犯之者。
前項之未遂犯罰之。
中華民國刑法第三百四十九條第一項
收受贓物者，處三年以下有期徒刑、拘役或五百元以下罰金。


司法院資訊處製作；財團法人民間司法改革基金會備份。
